臺灣高等法院臺中分院刑事判決　
111年度金上訴字第1670號
上  訴  人  臺灣南投地方檢察署檢察官 
上  訴  人  
即  被  告  高子皓



選任辯護人  謝宜成  律師（法律扶助）            
上列上訴人等因被告違反洗錢防制法等案件，不服臺灣南投地方
法院110年度原訴字第23號，中華民國111年5月26日第一審判決
（起訴案號：臺灣南投地方檢察署109年度偵字第2258號），提
起上訴，本院判決如下：
    主    文
上訴駁回。
    犯罪事實
一、高子皓知悉提供金融帳戶予他人使用，可能淪為詐欺犯罪之
    人頭帳戶，竟仍基於縱使提供自己之帳戶作為詐欺犯罪之人
    頭帳戶，並協助將帳戶內之詐欺款項領出交予他人，將會隱
    匿該犯罪所得之去向及所在，亦不違反其本意之不確定故意
    ，與廖梓評（已歿）共同基於詐欺取財及洗錢之犯意聯絡，
    於民國109年3月11日前不久之不詳時間，提供其申辦之第一
    商業銀行北台中分行帳號000-00000000000號帳戶（下稱第
    一銀行帳戶）、合作金庫商業銀行北台中分行帳號000-0000
    000000000號帳戶（下稱合作金庫帳戶）予廖梓評，容任廖
    梓評作為人頭帳戶使用；廖梓評於109年3月5日13時許起，
    以電話聯繫戴鳳女，佯稱為健保局人員、警察、檢察官，以
    戴鳳女異常使用健保，須凍結監管其帳戶為由，要求戴鳳女
    配合控管帳戶，致戴鳳女誤信為真，於109年3月11日13時49
    分許，在臺南市東山郵局臨櫃匯款新臺幣(下同)80萬元至上
    開第一銀行帳戶，接續於同日14時許在臺灣土地銀行白河分
    行臨櫃匯款30萬元至上開合作金庫帳戶，高子皓再依廖梓評
    指示，於附表編號1至5、編號7、8所示之時間、地點提領如
    附表各該編號所示款項後，交付予廖梓評，於附表編號6所
    示之時間，以銀行ATM轉帳如附表編號6所示之金額予不詳之
    他人。嗣戴鳳女發覺有異始報警處理而查悉上情。
二、案經南投縣政府警察局仁愛分局報告臺灣南投地方檢察署檢
    察官偵查起訴。
    理    由
一、按對於判決之一部上訴者，其有關係之部分，視為亦已上訴
    。但有關係之部分為無罪、免訴或不受理者，不在此限。刑
    事訴訟法第348條第2項定有明文。參諸刑事訴訟法第348條
    第2項但書規定立法理由，未經聲明上訴之部分，倘為無罪
    、免訴或不受理者，應使該無罪、免訴或不受理部分不生移
    審上訴審之效果而告確定，以避免被告受到裁判之突襲，並
    減輕被告訟累，且當事人既無意就此部分聲明上訴，將之排
    除在當事人攻防對象之外，亦符合當事人進行主義之精神，
    爰增訂第二項但書規定，以資適用。又本項但書所稱「無罪
    、免訴或不受理者」，並不以在主文內諭知者為限，即第一
    審判決就有關係之部分於理由內說明不另為無罪、免訴或不
    受理之諭知者，亦屬之。本件上訴人即被告高子皓（下稱被
    告）於上訴書狀係就原審有罪刑部分否認犯罪而提起上訴；
    檢察官雖亦提起上訴，但係主張原審量刑不當僅就量刑部分
    提起上訴，並不包括原審判決不另為無罪諭知部分（見本院
    卷第208頁），依前述說明，原審判決不另為無罪諭知部分
    ，既未經檢察官聲明上訴，即不生移審本院之效果，已經確
    定，不在本院審判之範圍，合先敘明。
二、證據能力部分：
　　刑事訴訟法第159條之5立法意旨，在於確認當事人對於傳聞
    證據有處分權，得放棄反對詰問權，同意或擬制同意傳聞證
    據可作為證據，屬於證據傳聞性之解除行為，如法院認為適
    當，不論該傳聞證據是否具備刑事訴訟法第159條之1至第15
    9條之4所定情形，均容許作為證據，不以未具備刑事訴訟法
    第159條之1至第159條之4所定情形為前提。此揆諸「若當事
    人於審判程序表明同意該等傳聞證據可作為證據，基於證據
    資料愈豐富，愈有助於真實發見之理念，此時，法院自可承
    認該傳聞證據之證據能力」立法意旨，係採擴大適用之立場
    。蓋不論是否第159條之1至第159 條之4所定情形，抑當事
    人之同意，均係傳聞之例外，俱得為證據，僅因我國尚非採
    澈底之當事人進行主義，故而附加「適當性」之限制而已，
    可知其適用並不以「不符前四條之規定」為要件。查本案以
    下採為判決基礎之證據，其性質屬被告以外之人於審判外之
    陳述而屬傳聞證據者，檢察官、被告及其選任辯護人於本院
    準備程序均表明同意有證據能力（見本院卷第102頁），且
    檢察官、被告、辯護人就該等審判外之陳述，均未再於言詞
    辯論終結前爭執其證據能力或聲明異議，本院審酌上開傳聞
    證據作成時之情況，核無違法取證及證明力明顯過低之瑕疵
    ，為證明犯罪事實所必要，亦認為以之作為證據為適當，依
    據上開說明，應認該等證據均具有證據能力。
三、認定犯罪事實所憑之證據及理由：
    訊據被告高子皓坦承於上揭時、地，以拍照方式提供其所申
    辦之第一銀行帳戶、合作金庫帳戶帳號予廖梓評，並於附表
    所示之時、地，分次提領或轉帳如附表所示之金額，惟否認
    有何詐欺取財及洗錢之犯行，辯稱：伊沒有打電話騙人，是
    廖梓評表示發生車禍要借帳戶，人家賠償要匯款給他；伊確
    實有去領錢，但當時並不知道是贓款等語。經查：
　㈠被告於前揭時、地，提供其所申辦之第一銀行帳戶、合作金
    庫帳戶資料予廖梓評，並於附表所示之時、地，分次提領或
    轉帳如附表所示之金額，業據被告於偵查、原審及本院審理
    時均坦白不諱；而被害人即證人戴鳳女遭詐騙後，於109年3
    月11日13時49分許，匯款80萬元至被告之第一銀行帳戶，再
    於同日14時許轉帳30萬元至被告之合作金庫帳戶，復經證人
    戴鳳女於警詢中證述明確（見警卷第2-4頁），並有內政部
    警政署反詐騙諮詢專線紀錄表1件、臺南市政府警察局白河
    分局東山分駐所受理詐騙帳戶通報警示簡便格式表2件（見
    警卷第8-10頁）、被害人之郵局、臺灣土地銀行存摺封面及
    內頁影本各1件、臺灣土地銀行匯款申請書、郵局跨行匯款
    申請書各1件（見警卷第11-14頁）、臺南市政府警察局白河
    分局東山分駐所受理刑事案件報案三聯單1份（見警卷第15
    頁）、第一商業銀行北台中分行一北台中字第00016號函暨
    被告之開戶人基本資料、開戶申請書、開戶人影像畫面、開
    戶迄今交易明細資料（見警卷第16-42頁）、合作金庫商業
    銀行北台中分行合金北臺中字第1090001229號函暨被告之開
    戶人基本資料、開戶申請書、開戶人影像畫面、開戶迄至10
    9年3月28日交易明細資料（見警卷第43-66頁反面）、第一
    商業銀行北台中分行一北台中字第00028號函暨被告之交易
    取款單照片2張、大額提款相關資料及當日監視錄影檔案各1
    件（見偵卷第10-12頁）、第一商業銀行北台中分行一北台
    中字第00000號函1份、合作金庫商業銀行北台中分行合金北
    臺中字第1090003970號函暨自動櫃員機交易明細表3張（見
    偵卷第59-63頁）、被告於109年3月11、12日在合作金庫銀
    行北台中分行提領款項之監視器畫面擷圖7張（見偵卷第92-
    93頁）、被告於109年3月11日14時8分許在第一銀行北台中
    分行臨櫃提領款項之監視器畫面擷圖4張（見偵卷第122-123
    頁）、第一商業銀行北屯分行一北屯字第00085號函暨被告
    之109年3月12日提款單影本各1件（見偵卷第125-126頁）、
    合作金庫商業銀行北台中分行合金北台中字第1100003712號
    函1份（見原審卷第131頁）附卷可憑，是上開事實首堪認定
    。
　㈡又一般民眾申請金融存款帳戶，不僅無須負擔費用，亦無何
    特殊資格限制，任何人均可自由至各金融機構申請開設多個
    帳戶，並無數量之限制，若屬於一般金錢交易往來，實無需
    要向他人借用帳戶供己使用，再委請該帳戶持有人代為提領
    後交付之必要；若非具有不法目的，實無借用他人帳戶資料
    之必要，此種情形，稍具智識程度、社會經驗之人，應可輕
    易察覺。再者，於金融機構開設帳戶，係針對個人身分、社
    會信用予以資金流通，具有強烈之屬人性，且為個人理財工
    具，因事關個人財產權益保障，其私密性、重要性不言可喻
    ，一般人均應有妥為保管金融機構帳戶資料，以防止存款遭
    盜領、帳戶被他人冒用之認識，除非係親人或具有密切情誼
    者，難認有何交付他人使用之正當理由，縱偶因特殊情況須
    將金融機構帳戶資料交付他人，亦必深入瞭解他人之可靠性
    與其用途，以免個人之存款遭他人侵吞，或遭持之從事不法
    行為，始符社會常情。是依一般人之社會生活經驗，若遇刻
    意將款項匯入他人帳戶，再委由他人代為提領、轉交款項之
    情形，衡情當能預見所匯入之款項係詐欺所得等之不法來源
    。被告於偵查中供稱：我與廖梓評熟識，因廖梓評發生車禍
    需要帳戶收取他人之賠償金，我便提供帳戶予廖梓評使用，
    待錢匯入後我再幫他提領，一開始我先提領一部分，後來他
    又再叫我去提領，他說全部領出來沒有地方放所以先領一部
    分去修車，當時我跟他一起開車去銀行，我進去銀行將錢領
    出來後，他在銀行外面等我，我就將錢拿給他等語（見偵卷
    第45頁），於原審及本院審理時亦均辯稱帳戶只是借給廖梓
    評轉帳，他說他與人發生擦撞，對方要賠他錢，所以借被告
    的帳戶轉帳等語。然查，既然廖梓評係為收取他人車禍之賠
    償金，其來源合法，實無須以向被告借用金融帳戶使用，再
    委請被告代為領款此種迂迴方式取得賠償金之必要；且如係
    車禍賠償金，來源單純，又何須使用二個帳戶匯款，然被告
    卻一次提供2個帳號，並於109年3月11日提領第一銀行及合
    作金庫銀行內之現金外，又於翌（12）日、13日再接續提領
    （或轉帳）第一銀行及合作金庫帳戶之款項，領取現金部分
    並交付予廖梓評，此情均違背常情。再者，被告於109年3月
    11日14時8分許前往第一銀行北台中分行臨櫃提款50萬元時
    ，因為屬於大額通貨交易，銀行承辦人員依規定須詢問提款
    人提款目的及職業，並記載於承辦之大額通貨交易提問表上
    ，經承辦之第一銀行行員即證人侯佳珮詢問被告提款之目的
    及職業，被告表示其職業為建築業，所提之款項為工程款等
    語，已經證人侯佳珮於本院審理時證述明確，並有第一銀行
    大額通貨交易提問表（見偵卷第12頁）在卷可稽；而證人侯
    佳珮僅是被告提款當時之銀行承辦人員，與被告素不相識且
    無仇隙，自無故為攀誣之情，所證情節復與卷附第一銀行大
    額通貨交易提問表之記載相符，自屬可採。是如被告臨櫃領
    取之款項如確如其所辯，是他人賠償廖梓評之損害賠償款，
    並無不法之可言，被告何以不據實向承辦之行員表明，可見
    其不欲他人知悉實際所提款項之來源及目的。又被告復辯稱
    提款時廖梓評請其先提領一部分，他說全部領出來沒有地方
    放所以先領一部分去修車等語；然查證人戴鳳女被騙匯款至
    被告第一銀行帳戶之80萬元，其中60萬元由被告於如附表編
    號1、2所示之時、地，分別臨櫃及到該行ATM提款；亦即被
    告是先於109年3月11日下午2時8分許前往址設台中市○區○○○
    道0段000號第一銀行北台中分行臨櫃提款50萬元後，緊接著
    於同日下午2時27分許起再前往址設台中市○區○○路0段000號
    第一銀行台中分行ATM，分4次共提款10萬元，可認當時被告
    一共要提領60萬元，其為何不臨櫃即領取60萬元，且第一銀
    行北台中分行亦當設有ATM，被告為何不在該處提款，反而
    於臨櫃提款後，再立即趕到第一銀行台中分行以ATM提款。
    凡此所為，均顯異於常情，而係為避人耳目之舉，可認被告
    已預見其帳戶內之金錢來源為詐欺取財而得之可能性甚高。
　㈢次查被告曾於109年3月9日9時45分許，受廖梓評之指示，前
    往統一超商領取內裝人頭郵局帳戶金融卡之包裹，並打開拍
    照傳送予廖梓評。之後廖梓評或所屬詐欺集團成員向他人詐
    騙款項並匯入被告領取之該人頭帳戶後，被告再依廖梓評之
    指示，持人頭帳戶之金融卡，於109年3月10日15時2分許起
    ，前往台中市北屯區之銀行ATM領款多筆，並將提領金額全
    數轉交廖梓評，而與廖梓評共同犯詐欺取財罪，為臺灣臺中
    地方法院110年度原易字第4號刑事判決確定之事實，有該案
    判決在卷可查；與本案被告提供帳戶給廖梓評供詐騙他人匯
    款之用，被告並於被害人匯入款項後，前往銀行臨櫃及以AT
    M提款後，將所得款項交付廖梓評，犯罪之情節相似，時間
    僅間隔一日。又被告於109年3月初即另加入真實姓名年籍不
    詳、綽號「天空」、「弓玄」、「叉奇」等人所屬組成之詐
    欺集團，擔任車手之工作，並於同年月11日下午在台中市北
    區之銀行ATM提款多筆，而犯加重詐欺取財罪，亦為臺灣臺
    中地方法院110年度原金訴字第45號刑事判決確定之事實，
    有該案判決及臺灣臺中地方檢察署109年度偵緝字第1089號
    起訴書在卷可稽；也就是說被告在本案幫廖梓評領款之期間
    ，其自己又另外參加詐欺集團擔任車手之領款工作。是依被
    告當時之生活經驗，雖然是提供自己的帳戶給廖梓評使用，
    但被告應已可預見其所提供之金融帳戶資料，將有可能會被
    利用作為實行詐欺犯罪行為之工具，且其提領來源不明之款
    項，亦有可能因此掩飾或隱匿詐欺犯罪所得之去向，竟仍執
    意將其帳戶資料提供廖梓評使用，並代為提領款項，是被告
    主觀上具有詐欺取財及一般洗錢之不確定故意，而就如附表
    所示詐欺取財及一般洗錢犯行，各與廖梓評共同具有詐欺取
    財及一般洗錢之犯意聯絡及行為分擔，足可認定。被告以如
    果知道是贓款，就不會使用自己的帳戶，及被告之選任辯護
    人為被告辯稱只是單純將帳戶借給廖梓評，收受車禍賠償金
    等語，均非可採。
　㈣廖梓評雖有於108年2月20日22時許，因車禍就醫，然傷勢為
    「左眼尾瘀腫、左小腿瘀血疼痛」，經醫師開立藥物後即離
    院，有清泉醫院急診護理單在卷可查（見原審卷第205-206
    頁）；可認其傷勢輕微，且距離被告本案提款時間已隔1年
    以上，殊難想像廖梓評因此可獲有110萬元之高額賠償金；
    而被告既稱與廖梓評認識很久了，幾乎每天都跟他在一起（
    見原審卷第282頁、偵卷第45頁），對此事實應有瞭解， 是
    雖經調查結果廖梓評曾有車禍受傷就醫之事實，亦不足為有
    利於被告事實認定之依據。
　㈤綜上所述，被告前開所辯，均不足採信，本案事證已經明確
    ，被告犯行堪以認定，應依法論科。　 　
四、論罪科刑：
  ㈠被告將被害人匯至第一銀行帳戶及合作金庫帳戶之款項以臨
    櫃或至ATM提領交付予廖梓評，或轉帳予他人，已係隱匿特
    定犯罪所得之去向及所在，屬於洗錢防制法第2條第2款之洗
    錢行為。核被告所為，係犯刑法第339條第1項之詐欺取財罪
    及洗錢防制法第14條第1項之一般洗錢罪。
　㈡被告與廖梓評就上開詐欺取財及一般洗錢之行為，有犯意聯
    絡及行為分擔，應依刑法第28條規定論以共同正犯。
　㈢被告如附表編號1至5、編號7、8所示之提款行為，以及附表
    編號6所示之轉帳行為，均係於密切接近之時間及地點實行
    ，且侵害同一被害人法益，各行為之獨立性極為薄弱，顯係
    出於同一意圖為自己不法所有之目的，依一般社會健全觀念
    ，尚難以強行分開，應視為數個舉動之接續實行，合為包括
    之一行為予以評價，屬接續犯。
　㈣公訴意旨雖以被告上開所為，涉犯刑法第339條之4第1項第2
    款之三人以上共同詐欺取財罪嫌，然依被告供述，其係將帳
    戶出借予廖梓評，並依廖梓評指示提款，並無證據證明有第
    三人參與其等上開詐欺取財犯行，而被害人之供述亦僅得證
    明其遭人詐欺而匯款至被告之第一銀行及合作金庫帳戶內，
    從而，尚無法排除實際向被害人詐騙者為廖梓評，故依罪疑
    唯輕原則，難認本案實行詐欺正犯已有3人以上，尚難對被
    告以三人以上共同詐欺取財罪相繩，惟起訴之基本社會事實
    同一，爰依刑事訴訟法第300條規定變更起訴法條。
　㈤被告以一行為同時觸犯詐欺取財及一般洗錢犯行，為一行為
    觸犯數罪名之想像競合犯，應依刑法第55條前段規定，從一
    重之一般洗錢罪論處。
　㈥按檢察官就犯罪事實之一部起訴者，其效力及於全部，刑事
    訴訟法第267條定有明文。而實質上一罪及裁判上一罪，在
    訴訟法上係一個訴訟客體，無從割裂，故已起訴一部分犯罪
    事實與未起訴之他部分犯罪事實，均構成犯罪，並具有實質
    上一罪或裁判上一罪之關係者，依公訴不可分之原則，其起
    訴之效力應及於全部，受訴法院，依審判不可分之原則，就
    全部犯罪事實予以審判。查本案檢察官起訴意旨雖漏未論及
    就被告一般洗錢犯行部分，惟與已經起訴詐欺取財部分，有
    想像競合犯之裁判上一罪之關係，依前揭說明，應為起訴效
    力所及，本院自應併予審理，附此敘明。 
五、上訴駁回理由之說明：
  ㈠原審法院因認被告共同詐欺等罪證明確，適用洗錢防制法第1
    4條第1項、刑法第28條、第339條第1項、第55條前段等規定
    ，並審酌被告年輕力壯，不思循正當途徑賺取財物，任意將
    帳戶出借予友人廖梓評並依其指示多次領取詐欺贓款，嚴重
    危害社會治安，致被害人受有財產損害，且所受損害非少，
    被告否認犯行，迄今未與被害人成立調解，賠償被害人之損
    害，兼衡其犯罪之動機、目的及手段，暨被告自述高中畢業
    之智識程度，經濟小康，之前開公司，家中有祖父母、父親
    、妹妹及哥哥之生活狀況等一切情狀，量處有期徒刑11月，
    併科罰金10萬元，併就宣告罰金刑部分，諭知如易服勞役以
    1,000元折算1日之標準。另就沒收部分，說明被告提領附表
    編號1至5、編號7之現金，均交付予廖梓評，已經被告供述
    在卷，而卷內無證據證明被告仍實際保有其所領得之款項，
    故不依洗錢防制法第18條第1項規定諭知沒收。經核原審業
    已詳予說明認定被告犯罪所憑證據及論述理由，所為認事用
    法均無違誤，量刑亦屬妥適，應予維持。
  ㈡被告上訴意旨仍否認有何詐欺取財及洗錢之犯行，辯稱：伊
    沒有打電話騙人，是廖梓評表示發生車禍，人家賠償要匯款
    給他，向被告借用帳戶；被告雖有去提款，但當時並不知道
    是贓款等語。惟查被告確有在如事實欄所示之時、地，與廖
    梓評共同為詐欺取財及洗錢等犯罪事實，且其所辯只是借用
    帳戶予廖梓評供他人賠償匯款之用等情，均不足採信，已經
    本院審認如前所述，自不再贅述其理由；此外，被告上訴未
    再提出任何有利之事證，其上訴為無理由，應予駁回。
　㈢檢察官上訴意旨以：被告前有多次詐欺前科，於本案中始終
    否認犯行，犯後態度不佳，且未與被害人戴鳳女成立調解，
    被害人遭詐騙之金額甚鉅，原審判決所處之刑，難認與被告
    罪刑相當，實屬量刑過輕，難收懲治之效等語。惟按刑罰之
    量定，屬法院自由裁量之職權行使，應審酌刑法第57條所列
    各款事由及一切情狀，為酌量輕重之標準，並非漫無限制；
    量刑輕重係屬事實審法院得依職權自由裁量之事項，苟已斟
    酌刑法第57條各款所列情狀而未逾越法定刑度，不得遽指為
    違法；且在同一犯罪事實與情節，如別無其他加重或減輕之
    原因，下級審量定之刑，亦無過重或失輕之不當情形，則上
    級審法院對下級審法院之職權行使，原則上應予尊重（最高
    法院72年台上字第6696號、75年台上字第7033號及85年度台
    上字第2446號判決意旨參照）。原審已以被告之責任為基礎
    ，綜合全案卷證資料，具體斟酌如前所述刑法第57條各款所
    規定之一切情狀，而於法定刑度內量處罪刑，且未逾法定刑
    之範圍，復未濫用自由裁量之權限，亦與罪刑相當原則、比
    例原則無違，要無輕重失衡或偏執一端之情形，量刑尚屬妥
    適，應無量刑過輕，難收懲治之效之虞；檢察官上訴意旨雖
    稱被告前有多次詐欺前科，且本案中始終否認犯行，犯後態
    度不佳，且未與被害人成立調解等語。然查被告前之多次詐
    欺前科之犯罪時間與本案之犯罪時間相近或重疊，只是經偵
    查機關分別起訴，而由法院分不同案件審判，有被告臺灣高
    等法院被告前案紀錄表及臺灣臺中地方法院109年度原金訴
    字第5號、第45號、110年度原易字第4號判決各1件在卷可稽
    ，自不應於本案量刑時予以重複評價；又被告否認犯罪及被
    害人所受損害非少，且被告仍未與被害人成立調解等情狀，
    已經原審於量刑時予以審酌，自無違誤。此外，檢察官亦未
    再提出其他有利之事證，其此部分上訴亦無理由，應予以駁
    回。
六、據上論斷，應依刑事訴訟法第368條，判決如主文。
本案經檢察官簡汝珊提起公訴，檢察官黃淑美提起上訴，檢察官
王清杰到庭執行職務。
中　　華　　民　　國　　111 　年　　10 　　月　 12  　日
            刑事第五庭  審判長法  官  張  智  雄
                              法  官  游  秀  雯
                              法  官  林  源  森
以上正本證明與原本無異。
如不服本判決應於收受送達後二十日內向本院提出上訴書狀，其
未敘述上訴理由者，並得於提起上訴後二十日內向本院補提理由
書（均須按他造當事人之人數附繕本）「切勿逕送上級法院」。
因疫情而遲誤不變期間，得向法院聲請回復原狀。
                              書記官  江  玉  萍
　　　　　　　　　　　　　　　
中　　華　　民　　國　　111 　年　　10　　月　　12　　日
附錄論罪科刑法條全文：
中華民國刑法第339條
（普通詐欺罪）
意圖為自己或第三人不法之所有，以詐術使人將本人或第三人之
物交付者，處5年以下有期徒刑、拘役或科或併科50萬元以下罰
金。
以前項方法得財產上不法之利益或使第三人得之者，亦同。
前二項之未遂犯罰之。
洗錢防制法第14條
有第二條各款所列洗錢行為者，處7年以下有期徒刑，併科新臺
幣5百萬元以下罰金。
前項之未遂犯罰之。
前二項情形，不得科以超過其特定犯罪所定最重本刑之刑。

【附表】
編號 提款/轉帳時間 提款/轉帳地點 提款/轉帳帳戶 提款/轉帳金額 (新臺幣)  1 109年3月11日14時8分許 第一銀行北台中分行臨櫃（臺中市○區○○○道0段000號） 第一銀行帳戶 提領50萬元  2 109年3月11日14時27分許、14時29分許、14時30分許、14時31分許 第一銀行台中分行ATM（臺中市○區○○路0段000號） 第一銀行帳戶 提領1萬元、 提領3萬元、 提領3萬元、 提領3萬元  3 109年3月11日14時49分許、14時50分許、14時51分許、14時52分許 合作金庫北台中分行ATM（臺中市○區○○路000號） 合作金庫帳戶 提領3萬元、 提領3萬元、 提領3萬元、 提領3萬元  4 109年3月11日某時 國泰世華商業銀行某處ATM 合作金庫帳戶 提領2萬5元（含手續費5元）  5 109年3月12日0時4分許、0時5分許、0時6分許、0時7分許、0時8分許 合作金庫北台中分行ATM（臺中市○區○○路000號） 合作金庫帳戶 提領3萬元、 提領3萬元、 提領3萬元、 提領3萬元、 提領3萬元、  6 109年3月12日某時 中國信託商業銀行某處ATM  華南銀行某處ATM 合作金庫帳戶 轉帳3,015元（含手續費15元） 轉帳1,010（含手續費10元）  7 109年3月12日14時49分許 第一銀行北屯分行臨櫃（臺中市○○區○○路0段000號） 第一銀行帳戶 提領20萬元  8 109年3月13日（起訴書誤載為12日，應予更正）某時 中國信託商業銀行某處ATM 合作金庫帳戶 提領6,005元（含手續費5元）